最高法院刑事判決　　　　　　　九十六年度台上字第一三八號
上　訴　人　甲○○
上列上訴人因違反毒品危害防制條例案件，不服臺灣高等法院臺
中分院中華民國九十五年十月二十五日第二審判決（九十五年度
上訴字第二一二三號，起訴案號：臺灣臺中地方法院檢察署九十
五年度偵字第二六四一號），提起上訴，本院判決如下：
    主  文
上訴駁回。
    理  由
按刑事訴訟法第三百七十七條規定：上訴於第三審法院，非以判
決違背法令為理由不得為之；是提起第三審上訴，應以原判決違
背法令為理由，係屬法定要件；如果上訴理由狀並未依據卷內訴
訟資料具體指摘原判決不適用何種法則或如何適用不當，或所指
摘原判決違法情事顯與法律規定得為第三審上訴理由之違法情形
不相適合時，均應認其上訴為違背法律上之程式，予以駁回。本
件原判決撤銷第一審科刑之判決，改判仍依行為時之刑法第五十
六條規定，論處上訴人甲○○共同連續販賣第一級毒品罪刑（累
犯，處有期徒刑十二年），已詳敘其認定所憑之證據及認定之理
由，自形式上觀察，原判決並無違背法令之情形。上訴人之上訴
意旨略稱：(一)證人石武乾於第一審證稱：「毒品係向陳冠州（另
案偵查中）拿的……送貨都『阿州』本人送的……看過被告一、
二次，我找『阿州』拿藥，看到被告在旁邊……我在警詢筆錄所
證述，購買毒品的對象不實在……購買的對象是『阿州』」等語
，可見石武乾係向陳冠州購買毒品海洛因，與上訴人無關，原判
決事實認定與理由說明顯有矛盾，自屬違法。(二)原判決論處上訴
人販賣毒品海洛因，但對於上訴人係何時何地向何人購入多少毒
品海洛因？上訴人與陳冠州有如何之犯意聯絡及行為分擔？所得
利益若干？均未於事實欄詳為記載，亦未於理由為必要之說明，
均有違誤。(三)原判決事實認定上訴人與陳冠州共同販賣毒品海洛
因，但於理由未說明何以陳冠州未經起訴之原因，顯屬違法。又
上訴人於第一審已供出上游係陳冠州，而臺灣臺中地方法院檢察
署檢察官已對陳冠州涉販賣毒品海洛因展開偵查，上訴人應合於
毒品危害防制條例第十七條減輕其刑之規定，請予審酌從輕量處
等語。
惟查：一、原判決認定上訴人與陳冠州有本件共同販賣毒品海洛
因之犯行，關於販賣予石武乾部分，事實欄係認定由上訴人陪同
陳冠州交付毒品海洛因予石武乾二次；於理由欄內則以上訴人對
於共同販賣犯行坦承不諱，核與石武乾於第一審供稱：「毒品係
向陳冠州（另案偵查中）拿的……送貨都『阿州』本人送的……
看過被告一、二次，我找『阿州』拿藥，看到被告在旁邊……我
在警詢筆錄所證述，購買毒品的對象不實在……購買的對象是『
阿州』」等語相符；原判決此部分事實認定與理由說明並無矛盾
。石武乾上開證言係指稱陳冠州交付毒品時上訴人在場，尚難以
此認陳冠州此部分販賣毒品海洛因行為與上訴人無關，上訴意旨
(一)係徒憑己見，為漫事指摘，非適法之上訴理由。二、原判決事
實欄認定上訴人與陳冠州共同基於販賣毒品海洛因以營利之概括
犯意，由上訴人提供行動電話作聯絡工具，或由上訴人接聽電話
，或受陳冠州指示或陪同陳冠州交付毒品海洛因予購買者，上訴
人計陪同陳冠州交付毒品海洛因予石武乾二次，交付毒品海洛因
予周盟利一次，交付毒品海洛因予洪萬榮二次等情；於理由欄一
、(一)(二)依憑上訴人之自白、石武乾、周盟利、洪萬榮之證述及證
人即承辦警員李堂榮、呂右元之證述，乃認上訴人有本件犯行，
其與陳冠州有犯意聯絡及行為分擔，為共同正犯，已詳為說明其
認定之理由，經核俱與卷內資料相符，原判決要無違法可言。又
所謂販賣毒品係指以營利為目的，意圖販賣而有販入或賣出毒品
之行為而言，其販入及賣出之行為，不必二者兼備，有一即屬成
立，亦不論是否果真獲得利益。是上訴人於何時何地向何人購入
多少之毒品海洛因及所得利益若干，均不影響原判決認定上訴人
有本件販賣毒品海洛因之犯行，原判決未於事實認定及理由內說
明，難指違法；上訴意旨(二)係對原判決已說明之事項及與犯罪構
成要件無關之細節，再為爭辯，自非適法。三、原判決已說明上
訴人與陳冠州有本件連續販賣毒品海洛因之犯行，已如前述，陳
冠州何以尚未經檢察官起訴，與認定上訴人有本件犯行無關，原
判決自無庸為說明。至毒品危害防制條例第十七條僅係得減輕其
刑之規定，事實審法院有自由裁量權；縱上訴人符合該規定，原
判決未依該條規定減輕其刑，亦難指係違法，又原判決於理由欄
已說明上訴人雖供出共犯陳冠州，然不得執該條規定減輕其刑，
經核亦無違誤；上訴意旨(三)殊非適法。綜上，應認上訴人之上訴
違背法律上之程式，予以駁回。
據上論結，應依刑事訴訟法第三百九十五條前段，判決如主文。
中　　華　　民　　國　九十六　年　　一　　月   十一　 日
                      最高法院刑事第十二庭
                          審判長法官  林　永　茂
                                法官  洪　文　章
                                法官  蘇　振　堂
                                法官  蕭　仰　歸
                                法官  何　菁　莪
      本件正本證明與原本無異
                                      書  記  官
中　　華　　民　　國　九十六　年　  一 　 月 　十七 　日
                                                      V
